臺灣高等法院高雄分院刑事判決　　　　　　　　　　九十一年度上訴字第九一五號
　　上　訴　人　臺灣高雄地方法院檢察署檢察官
　　上　訴　人
　　即　被　告　乙○○
　　指定辯護人　本院公設辯護人　李佩娟
　　上　訴　人
　　即　被　告　甲○○
　　選任辯護人　吳春生
右上訴人因強盜等案件，不服臺灣高雄地方法院九十年度訴字第一七二八號中華民國
九十一年四月二十五日第一審判決（起訴案號：臺灣高雄地方法院檢察署八十九年度
偵字第二七五０六號、九十年度偵字第四二一六號），提起上訴，本院判決如左：
      主  文
原判決關於乙○○交付偽造紙幣、傷害等部分，撤銷。
乙○○意圖供行使之用而交付偽造之通用紙幣於人，累犯，處有期徒刑年陸月，偽
造新台幣仟元紙幣柒張（扣案）及貳拾張（未扣案），均沒收；又傷害人之身體，
累犯，處有期徒刑月。應執行有期徒刑年柒月，偽造新台幣仟元紙幣柒張（扣案
）及貳拾張（未扣案），均沒收。
原判決關於乙○○被訴強盜部分，上訴駁回。
原判決關於甲○○部分，上訴駁回。
      事  實
一、乙○○曾犯麻醉藥品管理條例、竊盜、侵占等前科，前於民國八十七年間因竊盜
    罪，經台灣屏東地方法院判處有期徒刑九月，於其上訴後復撤回上訴確定，於八
    十九年七月二日執行完畢，猶不知悔改，於八十九年十一月底某日，在屏東市○
    ○路二三一之十一號李炎城住處，明知友人潘文衡（未據起訴）所交付之新台幣
    五萬元（仟元紙鈔）係偽造之通用紙幣，竟意圖供行使之用而收集之，並於八十
    九年十二月一日晚間，在高雄縣岡山鎮「光華旅社」友人甲○○承租房間內，將
    其所持有之前開偽鈔其中之二萬元，贈與交付甲○○，乙○○再將前開偽鈔其中
    之七千元留存放置上衣口袋內（後為警查扣，如後所述），其餘二萬三千元偽鈔
    則供作他用（未扣案）。詎甲○○明知乙○○贈與交付之二萬元係偽造之仟元通
    用紙幣，竟意圖供行使之用而收集之，並與其所有之真鈔混同置於皮包內伺機使
    用，嗣因甲○○前開皮包於台南某百貨公司遭竊，致其尚未使用偽鈔（二萬元偽
    鈔未扣案）。
二、乙○○於八十九年十二月四日上午，駕駛其向某不詳姓名人所借用之車號ＶＮ－
    ２２８１自小貨車（該車係屬賴傳富失竊之贓車，乙○○所犯收受贓物部分，業
    經原審另案判決有期徒刑六月在案）附載甲○○自前述「光華旅社」出發至高雄
    市區訪友，途中欲向甲○○借錢花用，遭甲○○拒絕，雙方發生口角，於當日中
    午十二時十分許，車行至高雄市○○路高雄醫學大學附設中和紀念醫院（以下簡
    稱高雄醫學院）附近，乙○○竟基於傷害之故意，憤而出拳毆打甲○○之鼻部，
    致甲○○受有鼻孔出血之傷害。嗣經甲○○下車離去並前往警局報案處理，經警
    循線於同日下午六時許，在高雄縣大樹鄉○○村○○路與新生路口查獲乙○○，
    並當場在乙○○之上衣口袋內查獲扣押偽造之新台幣仟元紙鈔七張。
三、案經甲○○訴由高雄市政府警察局鹽埕分局移送台灣高雄地方法院檢察署檢察官
    偵查起訴。
      理  由
壹、有罪部分：
一、訊據上訴人即被告乙○○固坦承於右開時、地毆打傷害告訴人即被告甲○○之事
    實，惟否認前揭交付偽造紙幣犯行，辯稱：潘文衡在李炎城屏東家中拿五萬元給
    我，叫我幫他買毒品，我當時不知所收係屬偽鈔，我在光華旅社將五萬元交給甲
    ○○，請她幫忙購買毒品，未料杜女回來後向我表示五萬元偽鈔，且全部被毒梟
    拿走，我才知是偽鈔，潘文衡事後也承認是偽鈔，而本案查扣之偽鈔七千元是警
    員從甲○○身上拿來放在我口袋栽贓，非其所持有知偽鈔云云；又訊據上訴人即
    被告甲○○固坦承於右開時、地，自乙○○處受贈二萬元偽鈔之事實，然否認有
    何意圖供行使之用而收集偽造紙幣犯行，辯稱：乙○○向我炫耀他有偽鈔來源，
    因我從未見過偽鈔，覺得好玩想拿給朋友看，才收下偽鈔二萬元，而乙○○所交
    偽鈔明顯可看出是假的，我不可能拿出來使用，並非為了要使用偽鈔而受贈，後
    來我去逛街試衣服時，偽鈔放在皮包中一併遭竊云云。
二、經查：
  (一)證人李炎城於原審證稱：「潘文衡在我屏東家中交五萬元給乙○○，叫乙○○去
    買毒品，潘文衡在我家等候，乙○○自高雄回來後，向潘文衡說五萬元偽鈔被拗
    走了，潘文衡叫乙○○賠錢，潘文衡取走乙○○身上財物」等語（見原審卷第二
    四二頁），又證人潘文衡亦於原審證述：「是我的友人林金茂要買毒品，我與林
    金茂至李炎城家，林金茂拿五萬元給我，我再交給乙○○去買毒品，我與林金茂
    先行返家，後來乙○○打電話告訴我，五萬元是偽鈔已被拿走，後來乙○○到我
    家找我，並且拿了戒指等物給我，叫我交給林金茂」等語（見原審卷第三五二至
    三五四頁），雖觀諸證人潘文衡所言，意在撇清其與偽鈔案之關聯，但本於上開
    證詞，足認被告所供有自潘文衡取得五萬元偽鈔一節，應非無據。
  (二)扣案之仟元紙鈔七張，經原審送請中央銀行發行局鑑定結果，係以彩色雷射輸出
    方式（含彩色影印）仿印，無隱藏字及凹版印紋起效果，紙質與真鈔不同，無水
    印，安全線以彩色雷射輸出方式（含彩色影印）仿鈔券正面五段裸露部分，無折
    光變色反應，正面左下角之「1000」面額數字，無折光變色效果等情，此有中央
    銀行發行局九十年九月二十七日（九０）台央發字第０三００五０七五０號函附
    卷可參（見原審卷第八七頁）。又被告乙○○既自承收受潘文衡交付之五萬元偽
    鈔係供買毒之用，則被告乙○○於收受紙鈔時，理應加以點屬以確定款項無誤，
    而依據前開鑑定證據，此等偽鈔紙質又與真鈔不同，故被告乙○○於清點數額時
    ，自已明知係屬偽鈔，復參以被告甲○○於原審亦指陳「乙○○交付偽鈔二萬元
    予伊時，有告知是偽鈔」等情（見原審卷第三七一頁），足認被告乙○○自前手
    潘文衡收受時，已知悉是偽鈔甚明。
  (三)被告乙○○意圖供行使之用而收集、交付偽鈔，及被告甲○○意圖供行使之用而
    收集偽鈔等犯行，業據被告甲○○於偵查及原審供述：「乙○○於八十九年十二
    月初，向我說她有不用花錢之偽鈔來源，並給我二萬元，我放在皮包裡，連同千
    元真鈔四、五張帶到百貨公司逛街，假鈔連同皮包一起被竊」等語明確（見第四
    二一六號偵卷第十頁，見原審卷第七九、八十頁），嗣於本院調查中亦供述「乙
    ○○交給我的偽鈔，是像扣案偽鈔一樣」（見本院卷第六七頁），雖被告抗辯扣
    案偽鈔七張係遭警栽贓云云，然扣案偽鈔係在乙○○身上找到一節，除據被告甲
    ○○指證甚明（見本院卷第六七頁），當場查獲警員姜國榮、李宗憲各於原審及
    本院調查中到庭證實在卷（見原審卷第一二九頁，本院卷第一一四頁），並有扣
    案偽鈔七張在卷可稽，是被告空言指摘上情，尚乏其他積極證據足以佐認，尚難
    採信。又被告乙○○既自潘文衡收受五萬元（即仟元偽鈔五十張）偽鈔，將其中
    二萬元（即仟元偽鈔二十張）交付甲○○，另七張偽鈔則為警查扣，均如前述，
    則其餘之二萬三千元偽鈔（即仟元偽鈔二十三張），雖被告乙○○於原審辯稱係
    將偽鈔丟在屏東市路邊云云（見原審卷第三五八頁），然此項辯詞尚乏證據佐認
    ，自難憑信，而被告乙○○為警查獲時，僅扣得另七張仟元偽鈔，足認其餘之二
    萬三千元偽鈔（即仟元偽鈔二十三張），則供被告另作他用（未扣案）甚明。
  (四)被告所辯遭警刑求及其實係於案發當日下午四時許為警查獲（非當晚十一時三十
    分許）部分，經原審傳訊查獲警員姜國榮調查此部份，證人姜國榮係否認有對乙
    ○○刑求等語（見原審卷第一一五頁），嗣經本院當庭勘驗乙○○警訊錄音帶結
    果，亦無有何刑求之具體跡證（見本院卷第一一六頁），另本院函查乙○○為警
    查獲經羈押入所時之健康檢查表（見本院卷第一四四頁），亦無有何受傷之紀錄
    等情，則被告乙○○刑求之抗辯一節，即尚無積極證據可資證實。至於被告究係
    何時為警查獲，經證人姜國榮證實「約是晚上七、八點，筆錄所載十一時三十分
    許之查獲時間，是寫錯了」等情（見本院卷第九二頁），被告甲○○亦供稱「到
    大樹時約六、七點」（見本院卷第六六頁），復參以被告乙○○於警訊中自己所
    供查獲時間，業曾陳述係「晚上六點」，此經本院勘驗警訊錄音帶在卷（見本院
    卷第一一六頁），則本件被告為警查獲正確時間，足認應係當日下午六時許，附
    此敘明。此外被告所辯「警訊筆錄由警員製作好後，由伊照念」部分，經本院勘
    驗警訊錄音帶結果：「乙○○回答與記載速度，有些許間隔，但是速度很快，無
    法聽出是否照筆錄內容所念」（見本院卷第一一六頁），是此部份亦無從予以證
    實，何況被告乙○○於警訊中並無供述關於其於收受偽鈔時，即明知係屬偽鈔等
    情，是警訊筆錄之錄音程序是否有所瑕疵，尚不影響前述對於被告乙○○罪證之
    認定。
  (五)被告甲○○收集乙○○所贈之偽鈔二萬元之際，乙○○已告知係屬偽鈔，且被告
    甲○○亦自承明顯可看出係與本件扣案七張千元偽鈔相同之偽鈔等事實，已如前
    述，然扣案偽鈔之色澤文字數額等主要部分，在形式上與真幣相同，足以使一般
    人不察而誤為真鈔，若被告甲○○意在欣賞把玩，而非意圖供行使之用而收集，
    為何仍須收集數量高達二十張之仟元偽鈔，且依一般人所認知之客觀經驗法則，
    為避免與真鈔混淆，理應謹慎放置，尤其更應避免與真鈔一起置於皮包，以免於
    消費購物時不慎誤用，招致誤解及涉犯刑責，被告甲○○縱因當時租住旅館房間
    ，亦應尋妥適當處所放置偽鈔，惟被告甲○○竟於收受二萬元偽鈔後，卻將全數
    偽鈔與真鈔四、五千元一起放置皮包裡，並帶往百貨公司逛街購物消費，此舉顯
    與常情相悖，足徵被告甲○○元係意圖供行使之用而收集偽鈔，並刻意與其所有
    之真鈔混同置於皮包內伺機使用。綜上各情，被告乙○○意圖供行使之用而收集
    、交付偽鈔，被告甲○○意圖供行使之用而收集偽鈔等犯行，事證明確，均堪認
    定，被告乙○○、甲○○前開辯解，當係事後卸責之詞，均不足採。
  (六)被告乙○○前揭傷害部分犯行，業據告訴人甲○○於警訊、偵查、原審及本院調
    查中指訴甚詳，雖告訴人甲○○未提出驗傷診斷證明書佐認，然被告乙○○已於
    警訊及偵查中均供承確有毆打告訴人甲○○，致其受有流鼻血之傷之事實（見警
    卷第五頁，第二七五０六號偵卷第二二頁反面），且經證人即警員姜國榮亦於原
    審證稱：「甲○○有先打電話給我，當天下午她直接到鹽埕分局刑事組找我報案
    ，她有提到被打，我記得好像有受傷，但不是很嚴重」等語（見原審卷第三七一
    、三七二頁），是被告乙○○前開傷害部分之自白，堪認與事實相符，被告乙○
    ○此部份傷害告訴人甲○○犯行，罪證明確，堪以認定。此外被告乙○○於傷害
    告訴人甲○○時所駕駛之車號ＶＮ－２２８１自小貨車，另犯收受贓物部分，業
    經原審另案判決有期徒刑六月，此有原審九十一年度易字第三０二０號刑事判決
    在卷足佐，附此敘明。
三、核被告乙○○所為，係犯刑法第二百七十七條第一項傷害罪（此部份起訴事實業
    已敘及，雖公訴人認此係屬強盜犯行之強暴手段，然此部份強盜罪嫌尚難成立犯
    罪，如後所述，則此傷害部分自無與強盜部分有何實質上一罪關係，且傷害部分
    亦據甲○○於警訊陳明告訴之旨「見警卷第七頁反面」，是本院自得予以審理）
    、第一百九十六條第第一項意圖供行使之用而交付偽造之通紙幣於人罪。被告乙
    ○○於收集偽造紙幣後，交付予被告甲○○，雖係兩種行為，但在法律上既均以
    意圖行使為，則被告乙○○意圖行使而收集，復以行使之意思而交付於人，其收
    集之行為，應為交付行為所吸收，僅論以交付罪，不另論收集之行為（最高法院
    二十四年上字第一二八一號判例參照）；又核被告甲○○所為，係犯刑法第一百
    九十六條第一項意圖供行使之用而收集偽造之通用紙幣罪。至於公訴人雖起訴認
    被告二人前揭交付、收集之偽鈔，係偽造通用「貨幣」，但「貨幣」係指硬幣而
    言（最高法院六十三年度台上字第二一九四號判例意旨足參），本件被告二人前
    揭交付、收集應屬偽造通用「紙幣」，附此敘明。另被告乙○○所犯上開二罪名
    ，犯意各別，行為互異，應分論併罰。再者被告乙○○曾犯麻醉藥品管理條例、
    竊盜、侵占等前科，前於民國八十七年間因竊盜罪，經台灣屏東地方法院判處有
    期徒刑九月，於其上訴後復撤回上訴確定，於八十九年七月二日執行完畢，此有
    台灣高等法院被告全國前案紀錄表在卷可參（見本院卷第四十頁），其於五年內
    再犯有期徒刑以上之罪，為累犯，應依法加重其刑。
四、原判決關於被告乙○○交付偽造紙幣、傷害等部分，予以論罪科刑，固非無見，
    惟查：
  (一)被告乙○○交付甲○○之前開偽鈔來源，係自潘文衡取得一節，原判決未予認定
    ，即有未洽。
  (二)被告乙○○為警查獲正確時間，應係當日下午六時許，已如前述，原判決認定下
    午十一時三十分許，係屬有誤，亦有未合。
  (三)被告乙○○所持有之其餘二萬三千元偽鈔（即仟元偽鈔二十三張），雖未扣案，
    但不能證明業已滅失，仍應依刑法第二百條規定宣告沒收，原判決漏未諭知，亦
    有未合。
五、被告乙○○仍執前詞否認犯行，提起上訴指摘原判決此部份不當，雖無理由，但
    原判決關於上開部分既有可議，自應將此部份撤銷改判。審酌被告乙○○未能如
    願向告訴人甲○○借款，憤而暴力相向，動手毆打告訴人成傷，並念及傷勢尚輕
    ；另被告乙○○素行不佳（參本院卷附臺灣高等法院被告全國前案紀錄表），明
    知偽鈔泛濫於市面，竟意圖不法行使而交付偽鈔，破壞金融秩序，危及通用紙幣
    之信用，且犯後飾詞否認未見悔意等一切情狀，爰各量處如主文第二項所示之刑
    ，並依法定其應執行刑。末查被告乙○○身上查扣之仟元偽鈔七張及未扣案之二
    萬三千元偽鈔（即仟元偽鈔二十三張，不能證明業已滅失），併依刑法第二百條
    規定宣告沒收。
六、原判決關於被告甲○○部分，因而適用刑法第一百九十六條第一項、第二百條、
    ，罰金罰鍰提高標準條例第一條前段之規定，並審酌被告甲○○明知偽鈔泛濫於
    市面，竟意圖不法行使而收集偽鈔，破壞金融秩序，危及通用紙幣之信用，犯後
    否認犯行之態度等一切情狀，量處有期徒刑參年貳月，並敘明被告甲○○持有遭
    竊之偽鈔二萬元（即仟元偽造紙幣二十張），雖未經扣案，但不能證明業已滅失
    ，仍應依刑法第二百條規定宣告沒收。原判決關於被告甲○○部分認事用法，經
    核尚無不合，量刑亦屬允當。被告甲○○仍執前詞否認犯行，提起上訴指摘原判
    決此部份不當，為無理由，應予駁回。
貳、無罪部分：
一、公訴意旨以：被告乙○○於八十九年十二月四日中午十二時十分許，駕駛前述車
    號ＶＮ－２２８１贓車附載告訴人甲○○，行至高雄市○○區○○路高雄醫學院
    附近，意圖為自己不法之所有，以強暴手段，毆打甲○○之臉部、拉扯其頭髮，
    致甲○○不能抗拒，取走甲○○之皮包（內含行動電話一個、銀行存摺一本、化
    妝品等物）後開車逃逸，經甲○○報警後，於同日二十三時三十分許為警查獲，
    並當場扣得甲○○皮包一個，因認被告乙○○涉犯刑法第三百二十八條第一項強
    盜罪嫌云云。
二、公訴人認被告乙○○涉犯右開強盜罪嫌，係以被告於警訊自白「毆打致甲○○臉
    部受傷流鼻血，之後便搶走其皮包」，及告訴人甲○○指訴，並於逮獲被告時當
    場查獲告訴人之皮包一只等情為據。然訊據被告乙○○否認有何被訴強盜犯行，
    辯稱：案發當日我開車載甲○○向友人陳志銘借錢加油，後來雙方在車上口角才
    生氣動手打甲○○，甲○○以皮包還手，我本能順手撥開皮包，皮包掉在車上，
    甲○○就下車跑掉，因為皮包內有甲○○行動電話，之後甲○○打她的行動電話
    ，我接聽後，她說要取回皮包，並與我約定地點，但甲○○帶同警員前來，因我
    身上有毒品才見警就跑，我並未強盜甲○○皮包等語。
三、按犯罪事實應依證據認定之，無證據不得推定其犯罪事實，刑事訴訟法第一百五
    十四條定有明文。次按事實之認定應憑證據，如未能發現相當證據，或證據不足
    以證明，自不能以推測或擬制之方法，為裁判基礎（最高法院四十年台上字第八
    六號判例參照）。而告訴人之指訴，本以使被告受刑事訴追或處罰為目的，故其
    陳述是否與事實相符，自應調查其他證據，以資審認，苟其所為攻擊之詞，尚有
    瑕疵，則在此瑕庛未予究明以前，即不能遽採為斷罪之基礎（最高法院六十九年
    台上字第一五三一號判例參照）。經查：
  (一)被告乙○○警訊筆錄固有「毆打致甲○○臉部受傷流鼻血，之後便搶走其皮包」
    等語記載（見警卷第五頁反面），然經本院當庭勘驗乙○○警訊錄音帶結果，被
    告係有答稱：「拿走皮包，意思是不要讓她走，不是有心要搶的」等語（見本院
    卷第一一六頁），足徵被告乙○○於警訊中並無自白有強盜告訴人皮包之「意圖
    為自己不法所有」犯罪故意。
  (二)被告乙○○與告訴人甲○○原係相識之友人，被告乙○○於案發前一日即八十九
    年十二月三日借住在告訴人甲○○之光華旅社租住房間內，案發當日上午被告乙
    ○○尚駕車載告訴人甲○○自高雄縣岡山鎮「光華旅社」至高雄市區等情，已經
    告訴人甲○○及被告乙○○迭次供述明確，足認二人交情匪淺，雖被告乙○○辯
    稱其與告訴人甲○○為男女朋友，同居有二月之久云云，但經原審當場勘驗告訴
    人甲○○之身體，其背部有一處占背部四分之一面積之仕女刺青之身體特徵，然
    被告乙○○對此極為明顯之身體特徵卻答稱不知等情（見原審卷第一二八頁），
    難認被告乙○○所辯「其與甲○○有同居關係」為可採。雖告訴人甲○○於警、
    偵、原審、及本院審理中均指陳：「乙○○於車上叫我領錢給他，我說我身上也
    沒有錢，銀行存摺雖在我處，但印章在男友處，要領錢也要我男友下班，乙○○
    聽後不悅，隨之與我發生爭吵，我叫他停車，他不理，我打開車門欲跳車，乙○
    ○才將車子停下，但卻用手抓住我的頭髮，毆打我臉部導致流鼻血，並強將我身
    上之皮包搶走，我有反抗，但搶不過乙○○」等語，是以依告訴人甲○○上述指
    陳可認，告訴人甲○○與被告乙○○因借錢之事發生爭吵，告訴人甲○○欲下車
    離去，被告乙○○停車後，憤而動手毆打告訴人甲○○，告訴人甲○○於下車離
    去之際，皮包遭被告乙○○拉下等情，然尚難遽以被告乙○○有拉下告訴人甲○
    ○皮包之舉，推論被告乙○○即有出於為自己不法所有之強盜意圖。
  (二)證人陳志銘於原審結證：「乙○○於八十九年十二月四日至我位於高雄市○○○
路二三五巷十六號四樓住處一樓，以對講機向我借二百元加油，我太太拿到一樓
    給乙○○，我後來也下樓去，乙○○還在樓下與我哥哥聊天」等語（見原審卷第
    二一四頁），核與被告乙○○辯解相符，而告訴人甲○○於原審亦自承乙○○確
    有載其前往加油等情（見原審卷第一二七頁），雖告訴人另陳：「我當時已被乙
    ○○挾持，他停車去找朋友時，我留在車上，因附近仍有他的朋友，我很害怕，
    不敢下車離去」云云（見原審卷第二一五頁），然被告乙○○下車向證人陳志銘
    借款，等候陳志銘之妻自四樓拿錢下樓，復與陳志銘及其兄聊天，則在此段期間
    中，若被告乙○○有挾持甲○○之情，自不可能任由甲○○獨坐車上，且甲○○
    若真遭被告乙○○挾持，更可利用此機會下車離去，然甲○○卻仍稍後與被告乙
    ○○再同車駛往高雄市○○路附近，是告訴人此「遭挾持」說法自難採信。至於
    證人即警員姜國榮於原審所證：「甲○○打二、三通電話給我，第一通打來時表
    示她在漢神百貨附近被人挾持，叫我過去救他，我趕過去時她已不在該處」（見
    原審卷第一二九頁），僅能佐認甲○○確有撥打電話給警員姜國榮求助，而告訴
    人甲○○所稱被挾持之陳述，仍屬其片面陳述自難盡信。
  (三)告訴人甲○○同意被告乙○○於其租住旅社房間內借住一宿，復乘坐被告乙○○
    所駕車輛至高雄市區，途中告訴人甲○○已告知其身上並未帶錢，銀行存摺印章
    亦不在身上，則被告乙○○本於其與甲○○之非淺交誼，當時雙方尚未口角交惡
    ，衡情被告乙○○理應相信甲○○所稱其皮包內並無可供強取之財物，又告訴人
    甲○○因拒絕被告乙○○借貸之要求，二人發生口角後，遭被告乙○○動手毆打
    ，而甲○○遭受乙○○徒手攻擊之際，出於自身保護之反應動作，隨手即以手中
    之皮包抵擋，亦為事理當然之舉，可徵被告乙○○毆打告訴人甲○○時，二人在
    拉扯中，告訴人甲○○持皮包抵擋，遭被告乙○○拉扯取下留置車上，而告訴人
    甲○○恐再被毆打，趁機下車離去之情，應可認定。
  (四)告訴人指稱其皮包遭搶時內有行動電話一個、銀行存摺一本、化妝品等物之事實
    ，已據其於警訊指訴甚詳，並有贓物領據在卷可稽（見警卷第七、十二頁），又
    證人姜國榮警員於偵查亦證稱「皮包在他（被告）車上找到，皮包裡沒有財物損
    失，沒有現金」等語（見第二七五０六號偵卷第二八頁反面），故告訴人嗣於本
    院調查、審理中改陳「皮包內遭搶時有現金幾千元；有二千元至四千元」云云（
    見本院卷第六八、二一二頁），又無提出其他相佐事證，顯難採信。故被告乙○
    ○於查獲當日中午十二時十分許，告訴人甲○○下車離去，至當日下午六時許為
    警查獲，期間尚有將近六小時時間，而被告乙○○均未擅自處置告訴人皮包內物
    品，是其辯稱對於告訴人之皮包，並無意圖為自己不法所有之強盜犯意等語，應
    可採信。
四、綜上所述，尚難認定被告乙○○拉扯取下告訴人甲○○皮包，係基於意圖為自己
    不法所有之犯意，此外，復查無其他積極之確切證據足資證明被告乙○○有何公
    訴人所指此部份強盜犯行，揆諸前開說明，自難遽論被告乙○○強盜罪責。從而
    原審以不能證明被告乙○○被訴強盜部分犯罪，依法諭知被告乙○○被訴強盜部
    分無罪，核此部份認事用法並無違誤。公訴人提起上訴仍執「被告乙○○強取之
    告訴人皮包內有手機、存摺係屬有經濟價值之財物，且當時被告需錢孔急，亦證
    被告不法意圖強烈，原審認定被告乙○○無罪，顯違社會經驗法則」等語，指摘
    原判決關於被告乙○○被訴強盜部分不當，為無理由，應予駁回。
據上論斷，應依刑事訴訟法第三百六十八條、第三百六十九條第一項前段、第三百六
十四條、第二百九十九條第一項前段，刑法第一百九十六條第一項、第二百七十七條
第一項、第四十七條、第二百條、第五十一條第五款、罰金罰鍰提高標準條例第一條
前段，判決如主文。
本案經檢察官劉文水到庭執行職務。
中        華        民        國    九十一    年  十一  月    二十九    日
                              臺灣高等法院高雄分院刑事第六庭
                                  審判長法官  王憲義
                                        法官  謝靜雯
                                        法官  張意聰
右正本證明與原本無異。
如不服本判決應於收受本判決後十日內向本院提出上訴書狀，其未述上訴理由者，
並得於提起上訴後十日內向本院補提理由書狀（均須按他造當事人之人數附繕本)「
切勿逕送上級法院」。
                                      書記官  王婉蓉
中        華        民        國    九十一    年  十一  月     二十九   日
附錄本判決論罪科刑法條全文：
刑法第一百九十六條第一項
行使偽造、變造之通用貨幣、紙幣、銀行券，或意圖供行使之用而收集或交付於人者
，處三年以上十年以下有期徒刑，得併科五千元以下罰金。
刑法第二百七十七條第一項
傷害人之身體或健康者，處三年以下有期徒刑、拘役或一千元以下罰金。
